【裁判字號】    88,上訴,4510
【裁判日期】    890119
【裁判案由】    毒品危害防制條例
【裁判全文】
臺灣高等法院刑事判決                          八十八年度上訴字第四五一號
    上  訴  人
    即  被  告  甲○○
    選任辯護人  李祖麟
右上訴人因違反毒品危害防制條例案件，不服台灣板橋地方法院八十八年度訴字第七
二五號中華民國八十八年十月二十一日第一審判決（起訴案號：台灣板橋地方法院檢
察署八十八年度偵字第四九五三號），提起上訴，本院判決如左：
    主  文
原判決撤銷。
甲○○無罪。
    理  由
一、公訴意旨略以：被告甲○○基於概括犯意，於民國八十八年一月間，連續在台北
    縣三重市○路○街三十七巷三十三號五樓住處，無償轉讓第二級毒品安非他命，
    予乙○○施用多次。直至八十八年二月十三日下午二時二十分許，在台北縣蘆洲
    市○○路嘉年華汽車旅館三一一室為警查獲，並取出安非他命一包（重達零點五
    公克）及塑膠匙勺一支等物，因認被告係犯毒品危害防制條例第八條第二項轉讓
    第二級毒品罪嫌云云。
二、按犯罪事實應依證據認定之，無證據不得推定其犯罪事實，又不能證明被告犯罪
    者應諭知無罪之判決，刑事訴訟法第一百五十四條及第三百零一條第一項分別定
    有明文。又刑事訴訟法上所謂認定事實之證據，係指足以認定被告確有犯罪行為
    之積極證據而言，該項證據自須適合於被告犯罪事實之認定，始得採為斷罪資料
    ，而事實之認定應憑證據，如未發現相當證據，或證據不足以證明，自不能以推
    測或擬制之方法，以為裁判之依據，最高法院二十九年上字第三一０五號、四十
    年台上字第八六號著有判例。
三、公訴人認上訴人被告甲○○涉有非法無償轉讓第二級毒品安非他命罪嫌，無非係
    以證人乙○○於警訊及偵查時之指述為唯一論據，但查：
１、訊據上訴人即被告甲○○堅詞否認有何轉讓安非他命予乙○○之犯行，辯稱：伊
    沒有轉讓安非他命予乙○○，是與乙○○曾發生過口角，故意陷害等語。經核公
    訴人所指被告非法轉讓毒品安非他命予乙○○施用四、五次，遍審全卷，僅有證
    人乙○○於警訊及原審中之指訴，此外並無其他積極證據，以供被告上開犯行佐
    證。且核證人乙○○於八十八年二月二日警訊筆錄中供稱，伊自八十年五月開始
    染上吸食安非他命之惡習，其毒品之來源係向綽號「阿雄」之男子購買四、五次
    及向綽號「明宏」之男子購買之，且均以每小包二千元購買之（見偵卷八十八年
    四九五三號第十一頁背面、第十二頁）。但於檢察官訊問時，竟改口稱其毒品之
    來源為被告甲○○免費提供四、五次，而綽號「阿雄」之男子即為被告甲○○（
    見卷八十八年度偵字第四九五三號第四二頁），是其所稱之毒品來源究係向被告
    購得或無償取得，前後證述不一。查證人乙○○為被告整修浴室及房間磁磚之水
    泥工程僅二天而已（見本院卷八十九年一月五日訊問筆錄），被告何以願將安非
    他命免費提供四、五次予證人乙○○？再查：證人乙○○係於八十八年二月二日
    為警方所查獲，而被告甲○○係於八十八年二月十三日始為警方查獲，但二者之
    間並無證據證明證人乙○○之毒品，為被告所提供，況證人乙○○並未具體指出
    被告轉讓安非他命之時間地點，是否實在，已有可疑。是以尚難僅以證人乙○○
    於警訊中之供述，即遽認被告有轉讓第二級毒品之犯行。此外，復查無其他積極
    證據足資認定被告有何轉讓毒品安非他命之犯行，揆諸前揭判例意旨，犯罪尚屬
    不能證明。
四、原審未經詳察，以被告犯行明確，而予論罪科刑，尚有未洽。而上訴人即被告據
    此提起上訴，否認犯罪，指摘原判決不當，洵非無據，自應將原判決撤銷改判，
    另為無罪諭知。
五、據上論斷，應依刑事訴訟法第三百六十九條第一項前段、第三百六十四條、第三
    百零一條第一項，判決如主文。
本案經檢察官沈世箴到庭執行職務。
中      華      民      國      八十九    年      一      月   十九     日
                              臺灣高等法院刑事第二十一庭
                                  審判長法  官  葉  騰  瑞
                                        法  官  江  國  華
                                        法  官  魏  大  喨
右正本證明與原本無異。
檢察官如不服本判決應於收受送達後十日內向本院提出上訴書狀，其未敘述上訴之理
由者並得於提起上訴後十日內向本院補提理由書（均須按他造當事人之人數附繕本）
。
                                        書記官  洪  秋  帆
中      華      民      國      八十九    年      一      月   二十一   日


司法院資訊處製作；財團法人民間司法改革基金會備份。
